DESARROLLADOR FULL STACK

MOISÉS PRADO FERNÁNDEZ

Más de 2 años de experiencia satisfaciendo las necesidades de clientes en diversos proyectos web, programando especialmente el Frontend y Backend. Llevo a cabo la maquetación, programación UX/UI y lógica de negocio siguiendo buenas prácticas para la escalabilidad y mantenibilidad del software.

Experiencia

Programador Frontend y Backend en Beemining.

Marzo 2023 - Septiembre 2024 - Remoto

RESPONSABILIDADES

- Desarrollo de SPA con NextJS y ChakraUl siguiendo UX/Ul de layouts de Figma con un enfoque Mobile First.
- Apoyo en el desarrollo de backend en APIs REST con python y otras en plantillas de serverless functions usando servicios de AWS como Lamba, API Gateway, S3 y DynamoDB. Además de escribir pruebas unitarias con Pytest.
- Documentación y refactorización de código Frontend siguiendo buenas prácticas de código limpio y SOLID
- Pruebas unitarias en Frontend de los diversos proyectos de gestion de desarrollados.
- Colaboración con equipo de desarrollo y líder de proyecto siguiendo enfoque ágil SCRUM en Jira para capturar reglas y lógica de negocio.

Programador Frontend y Backend en Desis.

Agosto 2022 - Noviembre 2022 - Remoto

RESPONSABILIDADES

- Desarrollo Frontend y Backend usando HTML, CSS, JavaScript, PHP y PostgreSQL según documentación funcional.
- Documentación técnica de requerimientos funcionales según estándares de la empresa.
- Minimizar las iteraciones con cualquiera de las áreas de SQA.
- Orden, eficiencia y refactorización de código.

HABILIDADES

- Autodidacta
- Capacidad de análisis
- Adaptabilidad
- Facilidad para trabajar en equipo
- Programación Orientada a objetos
- Clean Code y Principios SOLID
- SQL
- NoSQL
- Unit Testing

- HTML
- CSS
- Javascript (ES6+)
- Typescript
- React
- NextJS
- AJAX
- Bibliotecas UI/CSS (Tailwind, etc)
- Python

- Responsive Web Design
- Git
- NodeJS
- Express
- NestJS
- Enfoque ágil (SCRUM)
- Ecosistema de React.
- Serverless Functions.

EDUCACIÓN

Analista programador - Instituto Duoc UC

Mar 2019 - jun 2022 | Titulado | Concepción

Especialidad de Programación - Instituto Superior de Comercio

Mar 2015 - Mar 2018 | Lic. en Programación | Valparaíso